【裁判字號】    95,易,1063
【裁判日期】    951002
【裁判案由】    竊盜
【裁判全文】
臺灣桃園地方法院刑事判決              95年度易字第1063號
公  訴  人  台灣桃園地方法院檢察署檢察官
被      告  乙○○
                    （另案在臺灣桃園監獄執行中）
上列被告因竊盜案件，經檢察官於中華民國95年7 月14日以95年
度偵字第10801 號提起公訴，被告於本院準備程序進行中，就被
訴事實為有罪之陳述，經本院告知簡式審判程序意旨，並聽取公
訴人及被告之意見後，本院合議庭裁定由受命法官獨任依簡式審
判程序審理並判決如下：
    主  文
乙○○共同竊盜，累犯，處有期徒刑捌月。
    事  實
一、乙○○曾因竊盜案件，經桃園地方法院檢察署檢察官於民國
    92年9 月30日以92年度偵字第13931 號聲請簡易判決處刑，
    並經臺灣桃園地方法院於同年10月29日以同年度壢簡字第
    1554號判處拘役40日。檢察官以乙○○另涉其他竊盜案件，
    原審未及審酌而提起上訴，經同院於93年5 月4 日以同年度
    簡上字第1 號判處有期徒刑3 月確定，並於同年11月26日執
    行完畢。惟乙○○尚未記取教訓，仍又犯竊盜罪，經同院於
    94年10月27日以94年度訴字第810 號判處有期徒刑6 月，並
    於同年12月12日確定。詎乙○○仍不知悔改，於法院判處有
    期徒刑6 月後尚未執行前之95年4 月8 日上午，因與甲○○
    （另為不受理判決）均缺錢花用，竟共同意圖為自己或第三
    人不法之所有，由甲○○騎乘HXL-260 號重型機車搭載乙○○，約於同日中午12時許，至桃園縣楊梅鎮○○○路○ 段36
    號丙○○住處後方巷內，由甲○○著手行竊，乙○○在機車
    上把風之方式，共同竊得該巷內屬丙○○所有之覆於水溝上
    之鐵板共計3 片，並隨即騎乘機車至同鎮○○街353 號「自
    強資源回收場」，變賣予不知情之該場負責人林淑嬌。嗣經
    丙○○發現上開2 片鐵板遭人所竊，經調閱監視器錄影帶確
    定後報警並在自強資源回收場尋獲3 片鐵板而循線查悉上情
    。
二、案經桃園縣政府警察局楊梅分局報告臺灣桃園地方法院檢察
    署檢察官偵查起訴。
    理  由
一、程序部分：本件被告乙○○所犯係死刑、無期徒刑或最輕本
    刑為3 年以上有期徒刑以外之罪，亦非屬高等法院管轄第1
    審之案件，其於準備程序中就被訴事實為有罪之陳述，經本
    院告知簡式審判程序之旨，並聽取當事人意見後，經本院合
    議庭依刑事訴訟法第273 條之1 第1 項規定裁定由受命法官
    獨任進行簡式審判程序，合先敘明。
二、上揭犯罪事實，業據被告乙○○於警詢及本院審理時坦承不
    諱，並與同案被告甲○○於警詢、偵訊中之供述相符。且甲○○於偵訊中具結後證稱：係與被告乙○○於95年4 月8 日
    中午約12時許共同騎乘機車至桃園縣楊梅鎮○○○路○ 段36
    號後方竊取鐵板後，即至林淑嬌所經營之資源回收場變賣鐵
    板等語。另證人林淑嬌在警所內見乙○○及甲○○2 人後當
    場指認即為變賣鐵板之人，復於警詢中證稱：確為甲○○騎
    乘機車搭載乙○○於94年4 月8 日下午約1 時許至伊所經營
    之資源回收場變賣鐵板等語，亦與被告之自白及甲○○之證
    述相同。此外，尚有證人即遭竊之被害人丙○○於警詢中之
    證述、贓物認領保管單、現場監視器翻拍照片1 張，是被告
    乙○○犯行洵堪認定。
三、查被告乙○○行為後，刑法條文業經修正公布並於95年7 月
    1 日施行。修正後刑法第2 條第1 項之規定，係規範行為後
    法律變更所生新舊法律比較適用之準據法，於修正後刑法施
    行後，應適用修正後刑法第2 條第1 項規定之從舊從輕之原
    則為比較；修正後刑法第2 條第2 項，則為同條第1 項之特
    別規定，於修正後刑法施行後，關於非拘束人身自由之保安
    處分，應依修正後刑法第2 條第2 項之規定，適用裁判時之
    法律。而修正後刑法第2 條第1 項係採從舊從輕原則，適用
    最有利於行為人之法律。既曰法律，自較刑之範圍為廣；除
    法律有特別規定者（如修正後刑法第2 條第2 項非拘束人身
    自由之保安處分適用裁判時法，修正後刑法施行法第9 條之
    3 規定之情形），應依其規定；或事關執行之緩刑之宣告，
    或犯罪在刑法修正施行前，自首在刑法施行後之自首部分，
    或程序之規定（程序從新，如刑法第40條沒收宣告之程序規
    定），應適用裁判時之修正後刑法之規定外；依修正後刑法
    第2 條第1 項比較時，應就罪刑有關之共犯、未遂犯、連續
    犯、牽連犯、結合犯，以及累犯加重，自首減輕暨其他法定
    加減原因（如身分加減）與加減例等一切情形，綜其全部之
    結果而為比較後，整個之適用，不能割裂而分別適用有利益
    之條文。關於易科罰金之折算標準、易服勞役之折算標準及
    期限、罰金與死刑是否併予執行、多數有期徒刑定應執行之
    刑時之最高刑期之限制等之修正，事涉行為人易刑折算標準
    金額之多寡與期限之長短及定執行刑時能否就罰金刑併予執
    行或有期徒刑定應執行之刑時最高度之限制，亦均屬依修正
    後刑法第2 條第1 項所應比較適用法律之範圍。拘束人身自
    由之保安處分，並非屬修正後刑法第2 條第2 項規定應適用
    裁判時法之範圍，除有特別規定者外，亦屬應依修正後刑法
    第2 條第1 項比較適用之法律；從刑附屬於主刑，除法律有
    特別規定者外，依主刑所適用之法律（以上參考最高法院95
    年5 月23日刑事庭第8 次會議決議及最高法院24年上字第46
    34號、24年上字第5292號、27年上字第2615號判例）。是與
    本案相關之法律變更有如下述：
    (一)刑法第28條共犯之規定，修正前刑法第28條規定：「二
        人以上共同實施犯罪之行為者，皆為正犯。」，修正後
        刑法第28條規定：「二人以上共同實行犯罪之行為者，
        皆為正犯。」，係屬法律變更。
    (二)刑法第47條關於累犯之規定，將原「受有期徒刑之執行
        完畢，或受無期徒刑或有期徒刑一部之執行而赦免後，
        五年以內再犯有期徒刑以上之罪者為累犯，加重本刑至
        二分之一」之規定，修正為刑法第47條第1 項「受徒刑
        之執行完畢，或一部之執行而赦免後，五年以內故意再
        犯有期徒刑以上之罪者為累犯，加重本刑至二分之一」
        。
    (三)關於刑法第320 條第1 項之竊盜罪之法定罰金刑部分，
        由原定貨幣單位銀元500 元以下罰金，並依罰金罰鍰提
        高標準條例第1 條前段規定提高為10倍（提高後折算為
        新台幣1 萬5 千元以下罰金），經依修正後刑法施行法
        第1 條之1 第1 項、第2 項前段規定，修正為貨幣單位
        為新台幣，並就所定數額提高為30倍，亦即修正為新台
        幣1 萬5 千元以下罰金；而法定罰金刑最低度部分，由
        修正前刑法第33條第5 款規定為銀元1 元以上，依罰金
        罰鍰提高標準條例第1 條前段提高為10倍（提高後折算
        為新台幣30元），修正後刑法第33條第5 款則修正為新
        台幣1 千元以上，以百元計算。
    (四)至於新修正刑法第57條關於科刑時應審酌之事項，其中
        修正後刑法第57條第7 款「犯罪行為人與被害人之關係
        」，係將修正前同法第8款「犯人與被害人『平日』之
        關係」之「平日」一語刪除，擴大犯罪行為人與被害人
        在犯罪行為上之關係，亦屬科刑時應予考慮之標準。修
        正後同法第 8款並增列「犯罪行為人違反義務之程度」
        ，此均屬法院就刑之裁量審認標準之明文化，非屬法律
        之變更（最高法院95年5 月23日第8 次刑庭會議決議亦
        同此意旨），自無新修正之刑法第2 條第1 項規定之適
        用。
    比較行為時法與裁判時法，關於刑法第28條共犯之規定，行
    為時法並無不利於被告情形；而就累犯修正部分，行為時法
    亦無不有利於被告；至於修正之罰金刑最高度部分，行為時
    法與裁判時法輕重相同，行為時法並無不利於被告情形，而
    就修正之罰金刑最低度部分，行為時法較有利於被告，故自
    應依修正後刑法第2條第2項前段之規定，適用行為時法。
四、故核被告乙○○所為，係犯行為時刑法第320 條第 1項之竊
    盜罪。被告與甲○○間就上開竊盜犯行，有犯意之聯絡及行
    為之分擔，應依修正前刑法第28條之規定論以共同正犯。另
    查，被告前因竊盜案件，經桃園地方法院檢察署檢察官於民
    國92年9 月30日以92年度偵字第13931 號聲請簡易判決處刑
    ，並經臺灣桃園地方法院於同年10月29日以同年度壢簡字第
    15 54 號判處拘役40日。經檢察官上訴後，由同院於93年5
    月4日 以同年度簡上字第1 號判處有期徒刑3 月確定，並於
    同年11月26日執行完畢之事實，有臺灣高等法院檢察署刑案
    資料查註紀錄表、臺灣高等法院被告前案記錄表附卷可參。
    其於5 年以內再犯本件有期徒刑以上之罪，應依修正前刑法
    第47條規定，論以累犯，並加重本刑至2 分之1 。爰審酌被
    告正值壯年，不思正途，為一時貪念，竟竊取他人所有之財
    物，所為非是，及其犯罪動機、目的、手段、智識程度、所
    竊得財物之價值、素行、犯後態度，等一切情狀，量處如主
    文所示之刑。
據上論斷，依刑事訴訟法第273 條之1 第1 項、第299 條第1 項
前段，修正後刑法第2 條第1 項前段，行為時刑法第320 條第1
項，修正前刑法第28條、第47條，罰金罰鍰提高標準條例第1 條
前段，判決如主文。
本案經檢察官丁俊成到庭執行職務。
中    華    民    國    95    年    10    月    2     日
                        刑事第六庭  法  官  崔  秉  君
以上正本證明與原本無異。
如不服本判決，應於判決送達後10日內向本院提出上訴狀（應附
繕本），上訴於臺灣高等法院。
                                    書記官  劉  霜  潔
中    華    民    國    95    年    10    月    2     日
附錄
中華民國刑法第320條第1項
（普通竊盜罪、竊佔罪）
意圖為自己或第三人不法之所有，而竊取他人之動產者，為竊盜
罪，處 5 年以下有期徒刑、拘役或 5 百元以下罰金。
意圖為自己或第三人不法之利益，而竊佔他人之不動產者，依前
項之規定處斷。
前二項之未遂犯罰之。


司法院資訊處製作；財團法人民間司法改革基金會備份。
